CURRICULUM VITAE

Nome: Marcos Batista Chitolina CREA: RS153671
Nascimento: 04/06/82 Brasileiro, Solteiro

Contato: (51) 34596749 ou (51) 98926951 (51) 82605180

e-mail: mbatistachitolina@ibest.com.br

Linkedin: www.linkedin.com/in/marcos-b-chitolina-86584223

Endereço:

Rua: Cláudio Mascarelo, nº 323 Bairro: Santo Inácio Cidade: Esteio / RS CEP: 93290-310

Resumo e objetivos

Atuo a mais de 10 anos com manutenção de linhas contínuas de produção e máquinas de usinagem, possuo conhecimento no sistema SAP e TPM e experiência em atividades de planejamento de manutenção, apoio na liderança e coordenação de equipes e grupos de melhorias

Participação direta na gestão e implantação de sistemas de manutenção preventiva e autônoma, criando estruturas e definindo itens críticos, bem como no gerenciamento de indicadores de manutenção e da fábrica, atuação e gestão de grupos de APG e SIXSIGMA para avaliação e sustentação de indicadores de qualidade, eficiência, indisponibilidade e outros...

Sou formado técnico em Eletrônica pela Liberato e estou cursando engenharia de produção mecânica na UNISINOS, fato o qual tenho o perfil para concorrer a oportunidades como técnico, analista, trainee ou estagiário na empresa.

Formação

Curso Técnico em Eletrônica - Fundação Escola Técnica Liberato Salzano Vieira da Cunha – Novo Hamburgo/ RS.

Curso de Engenharia de Produção Mecânica — (UNISINOS) Universidade do Vale do Rio dos Sinos. — São Leopoldo/ RS. (Em andamento).

Outros cursos

NR10 básico e SEP - 80 horas – AMBEV Sapucaia

Extensão em máquinas – 40horas – Fundação Liberato – Novo Hamburgo

Op. de processos Siderúrgicos – 1.064 horas – SENAI – Sapucaia do Sul/ RS.

Eletricista instalador e de manutenção – 1600 horas - SENAI – Canoas/ RS.

Experiência

SAINT-GOBAIN - Esteio / RS

Setor: Manutenção

Período: 04 / 2014 a 06 / 2015

Principais atividades: Manutenção Eletroeletrônica em toda a planta fabril, conhecimento e atuação em variáveis do processo de fabricação de telhas de fibra cimento, monitoramento e diagnóstico de falhas atuando com sistemas de automação e PLC's Allen-Bradley.



MANSERV - Canoas / RS

Setor: Manutenção

Período: 08 / 2011 a 08 / 2012 08 / 2013 a 04 / 2014

Principais atividades: Manutenção Eletroeletrônica em máquinas e equipamentos, controle e planejamento das atividades de manutenção da fábrica. Participação na gestão de contratos de terceirização de serviços dentro da empresa. Manutenção e análise do sistema de climatização de toda a planta fabril.

RS Service - Porto Alegre / RS

Setor: Manutenção Eletroeletrônica

Período: 12/2010 a 03/2011. Contrato esporádico (Contratado por hora)

Principais atividades: Manutenção corretiva em máquinas operatrizes e centros de usinagem industrial (CNC s), interagindo com comandos e acionamentos diversos como: FANUC, FAGOR, HAIDENHAIN, SIEMENS, WEG, TELEMECANIQUE e outros.

AMBEV – Sapucaia do Sul / RS

Setor: Engenharia e Manutenção Período: 02/2008 a 03/2010

Principais atividades: Manutenção corretiva, preventiva, periódica em toda a planta fabril, visando o cumprimento do plano de manutenção gerenciada. Tendo como foco sustentabilidade de indicadores da célula de elétrica como: Confiabilidade, Indisponibilidade da fábrica, Produtividade, Eficiência de Planejamento e de Programação.

Atuação como GPA (Grupo de pronto atendimento) responsável técnico por linhas de engarrafamento de refrigerantes vidro e PET, participando de melhorias e atuando diretamente no conserto de máquinas e equipamentos da linha como: Inversores, PLC's, comandos eletroeletrônico, Compressores, acionamentos eletropneumáticos, placas e comandos elétricos de alta e baixa potência.

MECHSYS – Porto Alegre / RS

Setor: Projetos Elétricos (Automação Industrial)

Período: 10/2007 a 01/2008

Principais atividades: Desenvolvimento de projetos eletroeletrônicos para sistemas de automação industrial, utilizando os softwares, AutoCAD e CAD++. Acompanhamento e apoio na montagem de máquinas atuando com equipamentos de diversos fornecedores; SEW, Schneider / Telemecanique, FESTO, SMC, SIEMENS, outros...

Atividades complementares:

Estudo de capabilidade de processos, avaliação e validação de máquinas, apoio nas atividades de programação do setor.

Teste, reparo e manutenção em módulos de CLP (IHM, Fontes, módulos digitais e analógicos). Conhecimento do processo de produção de CLP e dispositivos para automação industrial.

Conhecimento em Autocad, Mechanical Desktop, UG (NX4), Cad++.